臺灣高雄地方院法刑事判決                        九十一年度易字第一一三九號
    公  訴  人  臺灣高雄地方法院檢察署檢察官
    被      告  甲○○
右列被告因竊盜案件，經檢察官提起公訴（九十一年度偵字第四一四二號），本案判
決如左：
    主  文
甲○○連續攜帶兇器竊盜，處有期徒刑柒月。緩刑貳年。
梅花孔狀扳手壹支沒收。
    事  實
一、甲○○因其前所有原車牌號碼為九六一—一三四九號自小客車（引擎號碼為 (２
    )１Ｇ２ＪＢ５４Ｒ５Ｌ0000000）之車牌已遭吊銷，為能繼續使用該車
    ，竟基於意圖為自己不法所有之概括犯意，先於民國九十年十一月十日下午三時
    許，持其所有長約十三公分、客觀上足以傷害人之生命、身體、安全之兇器梅花
    孔狀扳手一支，在高雄縣大寮鄉○○村○○路二之三一號前，竊取丙○○所有停
    放於該處車號ＴＦ—一五九八號（起訴書誤載為一五八九號）自小客車之前後車
    牌二面，得手後，將前開車牌懸掛自己所有車輛上使用，使用一段時間後，即於
    不詳時間將前開車牌棄置於高雄市○○區○○街與府北路口空地草叢內；嗣又於
    九十一年二月十八日晚間六時許，持前開兇器扳手一支，在高雄市○○區○○路
    與綠川路口，以相同方式竊取乙○○所有停放於該處車號ＸＥ—六二五八號自小
    客車之前後車牌二面，得手後，旋將該車牌懸掛於自己車輛上使用。迨於九十一
    年二月二十一日下午五時三十分許，甲○○駕駛其原有車輛而懸掛前開ＸＥ—六
    二五八號車牌行經高雄市○○區○○里○○街六巷十五號前，為警當場查獲，進
    而至高雄市鹽埕區前址空地草叢內尋獲ＴＦ—一五九八號車牌兩面，並扣得作案
    用工具梅花孔狀扳手一支。
二、案經乙○○、丙○○訴由高雄市政府警察局移送臺灣高雄地方法院檢察署檢察官
    偵查起訴。
    理  由
一、訊據被告甲○○對於在右揭時地先後二次持梅花孔狀扳手竊取車牌之事實供認不
    諱，核與告訴人乙○○、丙○○之妻許素花於警訊中指訴之情節均大致相符，並
    有被告所有之梅花孔狀板手一支扣案可稽，復有前開扳手之相片一紙，車牌失竊
    資料個別查詢報表、車牌遺失（尋獲）證明書、贓物認領保管收據各二紙附卷可
    佐。至被告辯稱：作案時使用之扳手非屬兇器一節，按刑法上「攜帶兇器竊盜罪
    」，此所謂之兇器，其種類並無限制，凡客觀上足對人之生命、身體、安全構成
    威脅，具有危險性之兇器均屬之，且祇須行竊時攜帶此種具有危險性之兇器為已
    足，並不以攜帶之初有行兇之意圖為必要（參照最高法院七十九年臺上字第五二
    五三號判例），查被告於行竊時使用之梅花孔狀扳手一支，雖前端非呈尖銳狀，
    然長達十三公分且係屬質地堅硬之金屬工具，業經本院調取測量無誤，並有照片
    一紙可證，客觀上自足以對人之生命、身體、安全構成威脅而具有危險性，應屬
    兇器，從而被告辯稱該扳手非屬兇器云云，不足採信。綜上所述，本案事證明確
    ，被告之犯行洵堪認定。
二、被告於行竊時使用之梅花孔狀扳手一支係屬兇器等情，已如前述，故核被告所為
    ，係犯刑法第三百二十一條第一項第三款之攜帶兇器竊盜罪。其先後二次竊盜行
    為，時間緊接，方法相同，觸犯構成要件相同之罪名，顯係基於概括之犯意反覆
    為之，為連續犯，應論以一罪並依法加重其刑。審酌被告前於八十一、八十二年
    間，因賭博案件，分別經判處罰金八千元、一萬元、六千元（不構成累犯前科）
    ，此外無其他犯罪紀錄，亦即未曾受有期徒刑以上刑之宣告等情，有本院被告院
    內索引卡紀錄表及臺灣高等法院被告全國前案紀錄表各一紙在卷可憑，可知素行
    非差，再參酌其竊取車牌之動機，係為懸掛於自己遭吊銷車牌之車輛上使用，非
    欲供犯他罪所用，又犯後大致坦承犯行，深表悔悟，態度良好等一切情狀，量處
    如主文所示之刑。查被告前未曾受有期徒刑以上刑之宣告，已如前述，其犯罪後
    已大致坦承犯行並深表悔悟，經此偵審程序，當知所警惕，諒無再犯之虞，是本
    院認上開宣告之刑以暫不執行為適當，爰併予宣告緩刑二年，以勵自新。扣案之
    梅花孔狀扳手一支，係被告所有供犯罪所用之物，業據其供承在卷，應依刑法第
    三十八條第一項第二款規定宣告沒收。
據上論斷，應依刑事訴訟法第二百九十九條第一項，刑法第五十六條、第三百二十一
條第一項第三款、第七十四條第一款、第三十八條第一項第二款，判決如主文。
中      華      民      國      九十一      年    五    月    二十一    日
                                臺灣高雄地方法院刑事第六庭
                                       法  官  周玉群
右正本證明與原本無異。
如不服本判決，應於判決送達後十日內，向本院提出上訴狀。
                                     書記官  陳瓊芳
中      華      民      國      九十一      年    五    月    二十一    日
附錄本案論罪科刑法條：
中華民國刑法第三百二十一條第一項 (加重竊盜罪)：
  犯竊盜罪而有左列情形之一者，處六月以上五年以下有期徒刑：
    三  攜帶兇器而犯之者。
